最高法院刑事裁定　　　　　　　　　 111年度台抗字第1088號
抗　告　人　劉建良




上列抗告人因違反毒品危害防制條例等罪案件，不服臺灣高等法
院中華民國111年6月30日定其應執行刑之裁定（111 年度聲字第
809號），提起抗告，本院裁定如下：
    主  文 
抗告駁回。
    理  由
一、按裁判確定前犯數罪者，併合處罰之；又數罪併罰，有2 裁
    判以上宣告多數有期徒刑者，於各刑中之最長期以上，各刑
    合併之刑期以下，定其應執行之刑期，但不得逾30年，刑法
    第50條第1 項前段、第51條第5 款、第53條定有明文。至定
    應執行刑，乃別於刑法第57條針對個別犯罪之特別量刑程序
    ，係對犯罪行為人及其所犯各罪之總檢視，其裁量權之行使
    ，應兼衡罪責相當及特別預防之刑罰目的，具體審酌行為人
    所犯各罪反應出之人格、犯罪傾向，並審酌整體犯罪過程之
    各罪關係（例如各行為彼此間之關聯性《數罪間時間、空間
    、法益之異同性》、所侵害法益之專屬性或同一性、數罪對
    法益侵害之加重效應等）等情狀綜合判斷，倘裁量結果未逾
    法定範圍，且符合上開罪責相當原則之法規範目的，而無濫
    權情形者，自無違法可言。
二、本件抗告人劉建良犯如原裁定附表（下稱附表）編號1 至11
    所示違反毒品危害防制條例各罪，均經附表所示之法院判處
    附表所示之罪刑確定（附表編號6 最後事實審判決日期欄係
    誤載，應更正為民國108年4月22日），原審即最後事實審法
    院審核後，認檢察官依抗告人請求之聲請為正當，且審酌其
    中附表編號9 至11所示各罪，業經定應執行刑有期徒刑15年
    10月確定，兼衡抗告人所犯施用毒品、販賣毒品各罪之次數
    、情節、犯罪之態樣、手段、罪質、侵害法益等綜合考量後
    ，就所犯數罪整體非難評價，酌定應執行刑為有期徒刑18年
    6 月，已依上旨記明其所據之理由，既未逾越法律規定之範
    圍，或內部界限（曾經定應執行刑與其他宣告刑之總和有期
    徒刑22年8 月），亦與法規範目的無違，而無濫權情形，核
    屬法院裁量職權之適法行使，於法並無不合。
三、抗告意旨並未具體指摘原裁定有何違法或不當，泛引刑法定
    應執行刑之理論及實務裁判見解內容，謂我國刑法兼具報應
    與預防之雙重目的，量刑時非不可依客觀犯行與主觀惡性加
    以考量，要難僅以犯罪次數作為定應執行刑之唯一標準，應
    考量犯罪時間之密接性及個人情狀，懇請給予抗告人公平公
    正且最有利之裁定，讓抗告人有悔過向上、改過自新的機會
    ，俾抗告人早日重返社會，重新作人云云，係對原審適法裁
    量之職權以及已說明之事項，任意指摘，本件抗告為無理由
    ，應予駁回。
據上論結，應依刑事訴訟法第412條，裁定如主文。
中    華    民    國   111    年    8     月    25    日
                  刑事第二庭審判長法  官  林  勤  純  
                                  法  官  莊  松  泉  
                                  法  官  李  釱  任  
                                  法  官  吳  秋  宏  
                                  法  官  王  梅  英  
本件正本證明與原本無異
                                  書記官
中    華    民    國   111    年    8     月    31    日